臺灣士林地方法院刑事判決　　　　　　　　　　　　　九十一年度易字第五一六號
　　公　訴　人　臺灣士林地方法院檢察署檢察官
　　被　　　告　乙○○
　　被　　　告　甲○○
右列被告因傷害等案件，經檢察官聲請以簡易判決處刑（九十年度偵字第九五三０號
），本院認本件不能以簡易判決處刑，改依通常訴訟程序審理，判決如左：
    主  文
本件公訴不受理。
    理  由
一、聲請簡易判決處刑意旨略以：乙○○於民國九十年六月十五日十八時許，在台北
    縣淡水鎮馬偕紀念醫院就診後，至該醫院停車場乘坐由其女兒丙○○駕駛之號牌
    ＤＳ─九八五０號自用小客車準備離去，適隔鄰停放由甲○○駕駛之號牌ＧＶ─
    七二三五號自用小客車亦準備倒車離去，不慎擦撞丙○○所駕駛之前揭車輛，雙
    方即下車察看，甲○○為避免造成車道擁塞，遂提議將二車先移置他處，並堅詞
    須報警處理，乙○○即認甲○○故意破壞現場，且無須報警處理，因而與甲○○
    發生爭執，乙○○即辱罵甲○○（妨害名譽部分未經告訴），並以腳踹甲○○所
    駕駛前開車輛車門，致該車車門外側烤漆有刮擦痕跡，甲○○見狀亦以腳踹丙○○駕駛之前揭車輛右前保險桿以為報復，造成該車右前保險桿及右前方向燈後方
    車體烤潻刮落，乙○○、甲○○分別基於傷害之犯意，先由乙○○徒手毆打甲○○臉部及肩部，雙方進而互相扭打，致呂春闌受有右眼上下眼皮擦傷（約一．五
    ×０．二公分及０．五×０．一公分）、右臉頰挫傷紅腫（約三×二公分）、左
    右前臂發紅（約十五×０．六公分及十五×０．六公分）及右手背擦傷（約一．
    二×０．一公分）等傷害（傷害部分另行判決），乙○○亦受有右眼下眼臉擦傷
    、右手臂外側瘀傷及左手臂內側紅腫等傷害，因認被告乙○○犯有刑法第三百五
    十四條之毀損罪，另被告甲○○犯有同法第三百五十四條之毀損罪及第二百七十
    七條第一項之傷害罪等語。
二、按告訴乃論之罪，告訴人於第一審辯論終結前得撤回其告訴，又告訴經撤回者，
    應諭知不受理之判決，刑事訴訟法第二百三十八條第一項、第三百零三條第三款
    分別定有明文。
三、查本件告訴人甲○○告訴被告乙○○毀損案件，及告訴人乙○○告訴被告甲○○
    毀損、傷害案件，起訴書認分係觸犯刑法第三百五十四條及第二百七十七條第一
    項之罪，依同法第三百五十七條、二百八十七條前段之規定，須告訴乃論。茲據
    告訴人甲○○、乙○○撤回告訴，依照首開說明，本件爰不經言詞辯論，逕為不
    受理之諭知。
據上論斷，應依刑事訴訟法第四百五十二條、第三百零三條第三款、第三百零七條判
決如主文。
中      華      民      國      九十一      年    九    月    二十四    日
                                      臺灣士林地方法院刑事第四庭
                                          法  官  謝  靜  恒
右正本證明與原本無異
如不服本判決，應於送達後十日內，向本院提出上訴狀
                                          書記官  林  慧  芬
中      華      民      國      九十一      年    十    月     一      日
